臺灣桃園地方法院刑事判決
111年度交簡上字第96號
上  訴  人
即  被  告  曾國治



選任辯護人  何祖舜律師
            溫育禎律師
上列上訴人即被告因公共危險案件，不服本院111 年度桃交簡字
第82 號民國111 年1 月17日第一審刑事簡易判決（聲請簡易判
決處刑書案號：110 年度速偵字第5494號）提起上訴，本院管轄
之第二審合議庭判決如下：
    主  文
原判決撤銷。
曾國治犯不能安全駕駛動力交通工具罪，處有期徒刑肆月，如易
科罰金，以新臺幣壹仟元折算壹日。
    事  實
一、曾國治自民國110年12月21日凌晨4時30分許起至同日凌晨4時
    50分許止，在桃園市○○區○○○街0號之公司飲用啤酒後，明知
    飲酒後已達不能安全駕駛動力交通工具之程度，基於酒後駕
    駛動力交通工具之犯意，旋即自該處駕駛車牌號碼000-0000
    號自用小客車上路。嗣於同日上午5時許，行經桃園市○○區○○
    路00○0號前，因不勝酒力不慎撞擊謝文芳臨時停車於該處之
    車牌號碼000-0000號自用小貨車（無人受傷），經警據報前
    往處理，於同日上午5時24分許，測得其吐氣所含酒精濃度
    達每公升0.86毫克。
二、案經桃園市政府警察局蘆竹分局報告臺灣桃園地方檢察署檢
    察官偵查後聲請簡易判決處刑。
    理  由
一、上開犯罪事實，業據被告曾國治於警詢、偵查中、本院準備
    程序及審理時均坦承不諱（見偵卷第13-14、73-74頁，本卷
    簡上卷第139、168頁），核與證人謝文芳於警詢證述大致相
    符（見偵卷第21頁），並有桃園市政府警察局交通事故當事
    人酒精測定紀錄表、道路交通事故現場圖、道路交通事故調
    查表㈠、㈡、桃園市政府警察局舉發違反道路交通管理事件通
    知單及現場照片在卷可稽（見偵卷第25-27、33-37、41-45
    頁），足認被告上開任意性自白與事實相符，堪以採信。從
    而，本案事證明確，被告上開犯行，足堪認定，應依法論科
    。
二、論罪科刑及撤銷原判決理由
  ㈠按行為後法律有變更者，適用行為時之法律。但行為後之法
    律有利於行為人者，適用最有利於行為人之法律，刑法第2
    條定有明文。查被告行為後，刑法第185條之3於111年1月28
    日修正公布，並於同年月30日生效。修正前刑法第185條之3
    第1項之法定刑原規定「駕駛動力交通工具而有下列情形之
    一者，處2年以下有期徒刑，得併科20萬元以下罰金」，修
    正後之規定則為「駕駛動力交通工具而有下列情形之一者，
    處3年以下有期徒刑，得併科30萬元以下罰金」，經比較新
    舊法，新法之法定刑就有期徒刑部分由最重本刑2年以下提
    高至3年以下，罰金刑部分則由20萬元以下提高至30萬元以
    下，比較後新法未較有利於被告，依刑法第2條第1項前段規
    定，應適用被告行為時即修正前刑法第185條之3之規定論處
    。
　㈡核被告曾國治所為，係犯修正前刑法第185 條之3 第1 項第1
     款之不能安全駕駛動力交通工具罪。
　㈢原審認被告上開犯行，罪證明確，予以論罪科刑，判處被告
    有期徒刑6 月，如易科罰金以新臺幣（下同）1,000 元折算
    1日，固非無見。然被告已與本案受損害之人即人謝文芳及
    其保險公司分別達成和解，並均賠付完畢，有交通事故和解
    契約書、和解書在卷可參（見本院簡上卷第109、149頁），
    原審未及審酌該等對其量刑有利之和解事項，因而量處被告
    有期徒刑6月，所為刑之量定，稍嫌過重，容有未洽，是被
    告以原審量刑過重為由提起本件上訴，為有理由，且原審另
    有未及比較新舊法適用之情事，自應由本院予以撤銷改判。
　㈣爰以行為人責任為基礎，審酌被告前於102年間曾因酒後駕車
    經臺灣桃園地方檢察署檢察官以102年度速偵字第1968號為
    緩起訴處分確定，本案為其第2次酒後駕車，有臺灣高等法
    院被告前案紀錄表在卷可佐，足見其明知酒精成分對於一般
    人操作動力交通工具之控制能力，具有不良影響，且飲酒後
    對於週遭事物之辨識及反應能力將顯較平常狀況薄弱，因此
    於飲用酒類後，在道路上駕駛汽機車等動力交通工具，對於
    往來公眾及駕駛人自身均具有高度危險性，詎其仍心存僥倖
    率爾於飲酒後駕車上路，實應給予相當之責難；惟念被告始
    終坦承犯行，已與證人謝文芳達成和解，已如前述，態度尚
    可，復考量本件為警查獲時之吐氣酒精濃度值高達每公升0.
    86毫克，並已肇生車禍事故，暨其犯罪動機、目的、所駕駛
    交通工具種類、於警詢自述之智識程度、職業、家庭經濟生
    活狀況等一切情狀，量處如主文第2項所示之刑，並諭知易
    科罰金之折算標準。
　㈤至於被告雖請求為緩刑之宣告。然酒後駕車之行為已嚴重威
    脅其他道路參與者，並可能造成他人傷亡及衍生家庭悲劇，
    業經政府、學校與媒體一再宣導或報導，警察機關亦雷厲風
    行取締，一般社會大眾更是深惡痛絕。查被告前雖無因犯罪
    受有期徒刑之宣告之前科紀錄，惟本案為其第2次酒後駕車
    為警查獲，業如前述，又被告經測得吐氣所含酒精濃度高達
    每公升0.86毫克，相較於法定不能安全駕駛標準每公升0.25
    毫克，已超出3倍，數值甚高，且被告更因此肇事碰撞其他
    車輛，是以被告犯罪情節不輕，若為緩刑宣告，顯失諸輕縱
    ，有違人民之法律情感，亦無法實現基本之社會公義，更難
    以避免被告再犯，故認不宜予以緩刑之宣告，併此敘明。
據上論斷，應依刑事訴訟法第455 條之1第1項、第3項、第369條
第1 項前段、第364 條、第299 條第1 項前段，判決如主文。
本案經檢察官盧奕勳聲請簡易判決處刑，檢察官高玉奇到庭執行
職務。
中　　華　　民　　國　　111 　年　　7 　　月　　29　　日
                  刑事第五庭審判長法　官　呂世文
　　　　　　　　　                法  官  陳郁融
　　　　　　　　　                法  官  李敬之
以上正本證明與原本無異。
不得上訴。
    　　　　　　　　　　　　　　　書記官　鐘柏翰　　　　
中　　華　　民　　國　　111 　年　　8 　　月　　1 　　日